MARIA BETANIA

ALVAREZ MARIN

Mi Perfil

Contacto

Tel: +54 9 1151813103 DNI: 95.906.172

Email: Mabealma26@hotmail.com

Dirección: Padre M Ashkar 771, Villa Lynch,

Buenos Aires.



Objetivo

Soy analista integral de Administración, Recursos Humanos y Aseguramiento de la Calidad, de profesión Abogada, egresada hace 2 años de la Universidad de Falcón, experiencia promedio de 7 años en áreas Administrativas en empresa trasnacional. Soy una persona ambiciosa de conocimientos y crecimiento tanto laboral como personalmente, que busca crecer y aprender cada día más del puesto que ocupa y tratando de aportar a la empresa en la que laboro estrategias para el mejoramiento continuo.

Formación

La Universidad de Falcón - Venezuela

2017

Abogada

Experiencia

BREAKLINE SRL – Buenos Aires (Octubre 2018 – Actualidad)

ADMINISTRATIVA

- -Manejo de personal.
- -Control de remitos, Facturas, Notas de Créditos, Pagos.
- -Conciliación Bancaria, Cuentas Corrientes.
- -Recepción e ingreso en sistema de mercadería.
- -Control de Stock.

SERSINCA – Venezuela/Curazao (Octubre 2015 – Septiembre 2018)

ASEGURAMIENTO DE CALIDAD

- -Documentación de Procesos y control documental.
- -Medición de indicadores.
- -Analizar y tratamiento a no conformidades y su respectivo cierre.
- -Planificación y Participación en auditorías internas.

SERSINCA – Venezuela (Septiembre 2014 – Octubre 2015)

ANALISTA DE RECURSOS HUMANOS

- -Reclutamiento y selección de personal.
- -Elaboración de contratos de trabajo.
- -Formación y desarrollo de Personal, planes de formación, logística y programación de cursos, programas de inducción. Gestión por competencias.
- -Liquidación de sueldo: pagos, vacaciones y deberes impositivos.

SERSINCA – Venezuela / USA (Octubre 2012 – Septiembre 2014)

ADMINISTRATIVO INTERNACIONAL

- -Recepción, control y registro de Facturas, Notas de Despecho, Notas de crédito.
- -Planificación de pagos a proveedores y control de anticipos.
- -Realizar los cheques y/o transferencias.
- -Administración de caja y conciliaciones bancarias.

CONSULTORIO MÉDICO SAN ROMAN (Julio 2010 - Septiembre 2012)

RECEPCIONISTA

- -Atender y dar respuesta a las solicitudes de información, reclamos y pedidos del cliente y público.
- -Agendar turnos médicos, y cirugías con especialistas. Apertura de historial médico a pacientes.
- -Facturación y cobro.

IDIOMAS

Inglés Intermedio

Español Nativo

COMPETENCIAS

- Manejo de sistemas de LINCE y otros sistemas Administrativos
- Técnicas de auditorías internas y comunicación de hallazgos.
- Supervisión de Personal / Supervisión
- Habilidad de manejo de quejas y reclamos
- Ms Excel Avanzado.
- Facilidad de comunicación y relación

REFERENCIAS

Natalia Montalvo - Breakline SRL

+54 11 6876-1177

Juan Marval – Sersinca Curazao +58 414-6963491